---
title: "Laboratorio51-MD"
author: "Leislie R. Manjarrez O."
date: "2023-03-15"
output: html_document
---

Hecho con gusto por Leislie R. Manjarrez O.

Laboratorio 51- Editando el color de los graficos (Parte 1)

Instalar paqueterias
install.packages("gapminder")
install.packages("ggplot2")

Llamar la librerias
```{r}
library(gapminder)
library(ggplot2)
```

Cargar los datos al entorno
```{r}
data("gapminder")
```

Filtrado por año 2007
```{r}
gapminder2007 <- gapminder[gapminder$year == '2007',]
```

Link para conocer los colores que maneja ggplot
http://www.stat.columbia.edu/~tzheng/files/Rcolor.pdf

Cambiar el color de dos graficos utilizados previamente
Grafico 1
```{r}
g1 <- ggplot(data = gapminder2007,
           mapping = aes(x= gdpPercap,
                         y = lifeExp,
                         color = continent))+
  geom_point()
```

Ver g1
```{r}
g1
```


Grafico 2
```{r}
g2 <- ggplot(data = gapminder2007,
             mapping = aes(x= continent,
                           y = lifeExp,
                           fill = continent))+
  geom_boxplot()
```

Ver g2
```{r}
g2
```

Cambiar el color de los continentes
```{r}
g1 + scale_color_manual(values = c('cadetblue',
                                   'chartreuse',
                                   'firebrick',
                                   'gold',
                                   'darkorchid'))
                                   
g2 + scale_fill_manual(values = c('cadetblue',
                                   'chartreuse',
                                   'firebrick',
                                   'gold',
                                   'darkorchid'))
```

Cambiar colores con paleta predefinida
Instalar paqueteria
install.packages("RColorBrewer")

Llamar la libreria
```{r}
library(RColorBrewer)
```

Para ver la paleta ejecutar el siguiente comando
```{r}
display.brewer.all()
```

Guardar como imagen la paleta de color utilizando el boton export width=401, height= 800 
Cambiar la escala de color con la paleta BrBG y  Paired
```{r}
g1 + scale_color_brewer(palette = "BrBG")

g2 + scale_fill_brewer("Paired")
```

Cambiar a escala de grises
```{r}
g1 + scale_color_grey()

g2 + scale_fill_grey()
```
